【裁判字號】    98,易,45
【裁判日期】    980313
【裁判案由】    妨害公務等
【裁判全文】
臺灣板橋地方法院刑事判決                98年度易字第45號
公  訴  人  臺灣板橋地方法院檢察署檢察官
被      告  乙○○○○○ ○○.
                    （現於內政部入出國及移民署收容事務大
被      告  甲○○ ○○○ ○.
                    統一編號：.
                    （現於內政部入出國及移民署收容事務大
上列被告因妨害公務案件，經檢察官提起公訴（97年度偵字第34
317 號），本院於準備程序進行中，被告就被訴事實為有罪之陳
述，經告知被告簡式審判程序之旨，並聽取當事人之意見後，裁
定進行簡式審判程序判決如下：
    主  文
乙○○○○○ ○○○ ○○○○ 對於公務員依法執行職務時，施強暴，處有期
徒刑貳月，如易科罰金，以新臺幣壹仟元折算壹日；又共同偽造
之中華民國居留證、外國人工作許可證，足以生損害於公眾及他
人，處有期徒刑貳月，如易科罰金，以新臺幣壹仟元折算壹日。
偽造黃文榮名義之中華民國居留證、外國人工作許可證、用以偽
造居留證上乙○○○○○ ○○○ ○○○○ 之相片貳張均沒收；應執行有期徒
刑參月，如易科罰金，以新臺幣壹仟元折算壹日，偽造黃文榮名
義之中華民國外僑居留證及外國人工作許可證、偽造證件用乙○○○
○○ ○○○ ○○○○ 相片貳張均沒收。
甲○○ ○○○ ○○對於公務員依法執行職務時，施強暴，處有期徒刑參
月，如易科罰金，以新臺幣壹仟元折算壹日。
    事  實
一、乙○○○○○ ○○○ ○○○○為來台工作之外籍勞工，於民國97年5月間
    某日，自工作地點逃跑；而甲○○ ○○○ ○○則於96年11月29日自
    工作之大明號漁船上逃跑；乙○○○○○ ○○○ ○○○○ 為求得以繼續
    工作，竟基於偽造特種文書之犯意，於97年11月間某日，在
    台北縣新莊市某處，將照片交予姓名年籍不詳之成年人士，
    由該人士換貼乙○○○○○ ○○○ ○○○○ 之照片，偽造中華民國居留
    證（黃文榮、出生年月日：1981.8.9、護照號碼：B0000000
    號）及外國人工作許可證等特種文書後，再交予乙○○○○○ ○○○
    ○○○○。嗣於97年12月3 日晚上8 時55分許，桃園縣政府警察
    局龜山分局執行查緝逃逸外逃之勤務，在臺北縣新莊市○○
    ○街31之3 號4 樓頂，要求乙○○○○○ ○○○ ○○○○ 及甲○○ ○○○ ○○
    出示證件，乙○○○○○ ○○○ ○○○○ 及甲○○ ○○○ ○○明知許貴雄及黃
    啟峰為桃園縣政府警察局龜山分局員警，正在執行勤務，竟
    仍基於妨害公務之犯意，甲○○ ○○○ ○○以手、嘴巴抓、咬傷黃
    啟峰，乙○○○○○ ○○○ ○○○○ 亦以手抓及嘴咬許貴雄，造成許貴
    雄受有左頸部抓傷及咬傷開放性傷口、兩手指咬傷傷口等傷
    害，而黃啟峰則受有左前額、右側頸擦傷、左耳後頭皮瘀傷
    、右前臂淺裂傷合併擦傷等傷害。
二、案經桃園縣政府警察局龜山分局報告臺灣板橋地方法院檢察
    署檢察官偵查起訴。
    理  由
一、上揭事實，業據被告乙○○○○○ ○○○ ○○○○ 及甲○○ ○○○ ○○ 2人於
    本院審理時供承不諱，復有偽造之居留證、工作證及現場照
    片及許貴雄、黃啟峰之傷單附卷可稽，被告2 人之自白顯與
    事實相符。本件事證明確，被告2 人之犯行堪以認定。
二、核被告甲○○ ○○○ ○○所為，係犯刑法第135 條第1 項妨害公務
    罪。被告乙○○○○○ ○○○ ○○○○ 偽造中華民國居留證（新款的居
    留證不含內政部公印）及外國人工作證所為，係犯刑第212
    條偽造特種文書罪，其妨害公務部分另犯刑法第135 條第1
    項妨害公務罪。被告乙○○○○○ ○○○ ○○○○ 就偽造特種文書罪部
    分與年籍不詳之成年男子間，有犯意聯絡及行為分擔，應論
    以共同正犯。被告乙○○○○○ ○○○ ○○○○ 所為上開２罪，犯意各
    別，行為互殊，應分論併罰。爰審酌被告２人之素行，造成
    警員受傷，被告恣意對依法執行職務之警員施以強暴，非但
    危害警員執行職務之安全，亦破壞社會治安，其品行、生活
    狀況、智識程度、犯罪之動機、目的、手段、所生危害及犯
    後於本院審理時坦承全部犯行等一切情狀，量處如主文所示
    之刑，並就被告乙○○○○○ ○○○  ○○○○部分定其應執行之刑，並
    均諭知易科罰金之折算標準，以示懲儆。
三、扣案之上開名義之中華民國居留證及外國人工作許可證、相
    片二張，為被告所有因上開犯罪所得或所用之物，應依刑法
    第38條第1 項第2款、第3 款之規定，均宣告沒收之。
據上論斷，應依刑事訴訟法第273條之1第1項、第299條第1 項前
段、刑法第28條、第135 條第1 項、第212 條、第51條第5 款、
第41條第1 項前段、第38條第1 項第2 款、第3 款，刑法施行法
第1 條之1 第1 項、第2 項前段，判決如主文。
本案經檢察官賴建如到庭執行職務。
中    華    民    國    98    年    3     月    13    日
                  刑事第三庭    法  官  徐子涵
上列正本證明與原本無異。
如不服本判決，應於判決送達後10日內敘明上訴理由，向本院提
出上訴狀 (應附繕本) ，上訴於臺灣高等法院。其未敘述上訴理
由者，應於上訴期間屆滿後20日內向本院補提理由書「切勿逕送
上級法院」。
                                書記官  張桐嘉
中    華    民    國    98    年    3     月    13    日
附錄本案參考法條全文
中華民國刑法第212條
（偽造變造特種文書罪）
偽造、變造護照、旅券、免許證、特許證及關於品行、能力服務
或其他相類之證書、介紹書，足以生損害於公眾或他人者，處1
年以下有期徒刑、拘役或3百元以下罰金。
中華民國刑法第135條
（妨害公務執行及職務強制罪）
對於公務員依法執行職務時，施強暴脅迫者，處3年以下有期徒
刑、拘役或3百元以下罰金。


司法院資訊處製作；財團法人民間司法改革基金會備份。
